【裁判字號】    89,台上,1827
【裁判日期】    890413
【裁判案由】    違反槍砲彈藥刀械管制條例
【裁判全文】
最高法院刑事判決                            八十九年度台上字第一八二七號
    上   訴   人  台灣高等法院台南分院檢察署檢察官
    上訴人即被告  李進行
右上訴人等因被告違反槍砲彈藥刀械管制條例案件，不服台灣高等法院台南分院中華
民國八十七年一月十四日第二審判決（八十六年度上訴字第二○七○號，起訴案號：
台灣雲林地方法院檢察署八十六年度偵字第三五五七號），提起上訴，本院判決如左
：
    主  文
原判決撤銷，發回台灣高等法院台南分院。
    理  由
本件原判決認定上訴人即被告李進行於民國八十四年五月間，因其友人曾順陽（嗣已
死亡），至其坐落雲林縣口湖鄉○○村○○路五巷四號住處，將奧地利制式九二手槍
一枝及子彈三顆委託予其保管，李進行因與曾順陽熟識遂應允之，而未經許可無故寄
藏該等槍、彈，並將上開槍、彈以小皮包包裹藏置於上開住處，嗣於八十六年七月二
十一日十八時許，為警在其上開住處房間衣櫃皮箱內查獲，扣押該槍、彈等情。因將
第一審判決撤銷，改判仍依想像競合犯等規定論處上訴人未經許可無故寄藏手槍罪刑
。固非無見。
惟查：一、未經許可寄藏槍、彈罪為繼續犯，一經寄藏，犯罪即告成立，其寄藏後之
繼續持有，乃犯罪行為之繼續，而非犯罪狀態之繼續，故其犯罪之完結須繼續至寄藏
行為終了時為止。原判決理由第三項載稱未經許可無故寄藏槍彈，於寄藏行為完畢時
，其犯罪即已完成，其後之持有該槍彈，乃犯罪狀態之繼續，而非行為之繼續，因此
上訴人於八十四年五月間寄藏槍彈時其犯罪即已完成，其後至八十六年七月二十一日
始被查獲，只是其寄藏槍彈犯罪狀態之繼續而已云云，其法律見解不無可議。二、上
訴人曾於八十一年間因賭博罪，經第一審法院判處有期徒刑九月，於八十五年十一月
一日執行完畢，有台灣雲林地方法院檢察署刑案資料查註紀錄表記載可稽；倘屬無訛
，則其於八十六年七月二十一日為本件寄藏槍彈犯罪行為終了時，尚在該賭博罪所處
徒刑執行完畢五年之內，原判決未論以累犯，即有判決不適用法則之違背法令。三、
有罪之判決書，應於理由內記載其科刑時就刑法第五十七條所列事項加以審酌之情形
，刑事訴訟法第三百十條第三款定有明文。原判決理由載稱其審酌上訴人犯罪之動機
、目的、手段、所生危害及犯罪後態度等一切情狀而量刑，僅為法律上抽象之一般規
定，既未說明各該事項之具體情形，及如何審酌之結果，其量刑當否即無從據以判斷
，亦嫌理由欠備。以上諸端，或為檢察官上訴意旨所指摘，或為本院得依職權調查之
事項，被告上訴意旨雖未指摘及此，仍應認原判決有撤銷發回之原因。
據上論結，應依刑事訴訟法第三百九十七條、第四百零一條，判決如主文。
中      華      民      國    八十九    年      四      月     十三     日
                              最高法院刑事第十庭
                                  審判長法官  曾  有  田
                                        法官  陳  宗  鎮
                                        法官  劉  介  民
                                        法官  魏  新  和
                                        法官  孫  增  同
      右正本證明與原本無異
                                              書  記  官
中      華      民      國    八十九    年      四      月     十八     日


司法院資訊處製作；財團法人民間司法改革基金會備份。
